Inventaris van het archief van het Productschap Zuivel en taakvoorgangers, 1932-2011
Nationaal Archief, Den Haag
Productschap Zuivel
oudste stuk - jongste stuk: 1932-2014
P63
1601 inventarisnummers; 53,10 meter
Normale geschreven, getypte en gedrukte documenten, geen bijzondere handschriften.
Nationaal Archief, Den Haag
Productschap Zuivel, 1956-2014 Bedrijfschap voor Zuivel, 1942-1956 Zuivelcentrales, 1932-1942
Het archief bevat de vergaderstukken van het (dagelijks) bestuur, commissies en werkgroepen van het Productschap Zuivel en zijn voorgangers (met name het Bedrijfschap voor Zuivel). Het bevat verder de begrotingen en financiële verslagen, de regelgeving van het Productschap Zuivel (verordeningen en besluiten), stukken over de uitvoering van het nationaal en Europees zuivelbeleid en publicaties met informatie over de zuivelmarkt in binnen- en buitenland..
Archiefvorming
Geschiedenis van de archiefvormer
Inleiding
Als gevolg van de mondiale economische crisis en de toenemende internationale handelsbelemmeringen daalden in 1930 de boter- en kaasprijzen tot een ongekend dieptepunt, hetgeen een desastreuze invloed op de melkprijs had. Om de boeren voor een totale ondergang te behoeden, was de regering genoodzaakt met steun en marktordenende maatregelen in het economische gebeuren in te grijpen. Om de regelingen op zuivelgebied uit te voeren, richtten de Algemeen Nederlandsche Zuivelbond FNZ, de Vereeniging voor Zuivelindustrie en Melkhygiëne en de Bond van Kaasproducenten op 24 december 1930 het Crisis Zuivelbureau op.
De Zuivelcentrales (1932 - 1942)
Nadat in 1932 de Crisis Zuivelwet tot stand was gekomen, werd het beheer van het steunfonds (het Crisis Zuivelfonds) en de uitvoering van marktordenende maatregelen op zuivelgebied overgelaten aan een rechtspersoonlijkheid bezittend lichaam, de Vereniging Crisis Zuivel Centrale, dat op 17 juni 1932 was opgericht. De bestuursleden van deze vereniging werden benoemd door de minister belast met landbouw; het voorzitterschap berustte bij een regeringscommissaris, die tevens de dagelijkse leiding had.
Toen het nodig geacht werd de steunverlening aan de landbouw sterker te coördineren, werd in 1933 de Landbouw Crisiswet uitgevaardigd en maakte de Crisis Zuivel Centrale in 1934 plaats voor de Nederlandse Zuivel Centrale. De Nederlandse Zuivel Centrale kreeg tot doel:
• Medewerking te verlenen aan de uitvoering van crisiswetten
• Bevorderen van de afzet
• Behartigen van de belangen van de melkveehouderij.
De Nederlandse Zuivel Centrale beschikte over grotere bevoegdheden dan de Crisis Zuivel Centrale, onder meer door de mogelijkheid productiebeperkingen op te leggen. Producenten en handelaren dienden zich, om hun bedrijf te kunnen blijven uitoefenen, bij de centrale aan te sluiten.
Bedrijfschap voor Zuivel (1942 - 1956)
In de bezettingstijd werden door de Commissie Woltersom organisaties in het leven geroepen naar het voorbeeld van de Duitse ‘Fachgruppen’. Door het Organisatiebesluit Voedselvoorziening 1941 konden de crisisorganisaties op het gebied van de landbouw worden omgebouwd tot bedrijfschappen en hoofdbedrijfschappen voor de voedselvoorziening. Hierbij werd voortgebouwd op een voorontwerp van wet, de Landbouwordeningswet 1937, die door de oorlogsomstandigheden nooit in het Staatsblad is gepubliceerd.
Op basis van het Organisatiebesluit Voedselvoorziening 1941 werd de Nederlandse Zuivel Centrale in 1942 vervangen door het Bedrijfschap voor Zuivel (aanvankelijk Onderbedrijfsorganisatie voor Zuivel geheten). De bedrijfschappen kregen tot taak om in het belang van hun werkgebied regelend, uitvoerend, besturend en adviserend op te treden. Het werkgebied van het Bedrijfschap voor Zuivel omvatte de winning en de afzet van melk, de handel en de be- en verwerking van melk en de productie van en de handel in zuivel- en melkproducten in de ruimste zin.
De leden van het bestuur van het Bedrijfschap voor Zuivel werden aanvankelijk aangewezen door de overheid, na de oorlog echter door de in aanmerking komende organisaties van ondernemingen. Sinds 1946 werd één van de tien bestuursleden aangewezen door de Stichting van de Arbeid. De voorzitter en de ondervoorzitter werden door de Kroon benoemd.
Productschap Zuivel (1956 - 2014)
De werkzaamheden van het Bedrijfschap voor Zuivel eindigden op 15 oktober 1956. Een nieuw orgaan, het Produktschap voor Zuivel, gebaseerd op de in 1950 tot stand gekomen Wet op de Bedrijfsorganisatie, nam de taak van het Bedrijfschap voor Zuivel over. De instelling van het Produktschap voor Zuivel betekende een verdere verschuiving van de verantwoordelijkheid voor de marktordening van melk en zuivelproducten van de centrale overheid naar het georganiseerde bedrijfsleven (ondernemers en werknemers).
Het Productschap Zuivel is een publiekrechtelijke bedrijfsorganisatie waarvan de werkzaamheden zich uitstrekken over de gehele bedrijfskolom, vanaf de melkproducent tot aan de exporteur en de detailhandelaar. Volgens de instellingswet is het Productschap Zuivel ingesteld voor ondernemingen waarin:
• Melk wordt gewonnen
• Melk of daaruit verkregen producten worden be- of verwerkt
• Handel wordt uitgeoefend in melk of daaruit verkregen producten.
Aan Productschap Zuivel werd overgelaten de regeling van aangelegenheden die verband houden met het economisch verkeer tussen de verschillende stadia van voortbrenging en afzet, waarin - voor zover dat van overheidswege is bepaald - de prijzen begrepen zijn.
Van de mogelijkheid om aan het Productschap Zuivel de bevoegdheden te verlenen voor het vaststellen van prijzen, is gebruik gemaakt voor de minimum exportprijzen voor kaas en de minimum prijzen voor verpakte volle en halfvolle melk (tot 1993).
Naast deze ‘autonome’ bevoegdheden die het Productschap Zuivel aan zijn instellingswet ontleent, oefende het ook verscheidende taken uit ‘in medebewind’, dat wil zeggen ter uitvoering van andere wetten, met name de Landbouwwet en de In- en Uitvoerwet. Deze uitvoering kon bestaan uit het vaststellen van op die wetten gebaseerde verordeningen, maar ook uit rechtstreekse administratieve handelingen, zoals het verlenen van exportrestituties. De totstandkoming van een gemeenschappelijk Europese marktordening voor melk- en zuivelproducten (1968) leidde ertoe dat de taak van het Productschap Zuivel verschoof naar de uitvoering in medebewind van de Europese marktordeningsregelingen.
Andere activiteiten van PZ bestonden uit het subsidiëren van instellingen die zich bezighouden met de promotie van melk- en zuivelproducten (Nederlands Zuivelbureau) of met research (Nederlands Instituut voor Zuivel Onderzoek) en het financieren van incidenteel onderzoek.
Met de wijziging van de Wet op de bedrijfsorganisatie van 1992 werd een deel van de bestuurlijke en toezichthoudende taken, die de rijksoverheid ten aanzien van de publiekrechtelijke bedrijfsorganisatie uitoefende, in handen van de Sociaal-Economische Raad (SER) gelegd. Als gevolg van deze wetswijziging werd het Productschap Zuivel opnieuw ingesteld, nu bij verordening van de SER. De omzetting van instellingswet naar instellingsverordening bracht geen wijzigingen in de bevoegdheden van het Productschap Zuivel.
De wijziging van de Wet op de bedrijfsorganisatie van 1999 bracht als belangrijkste wijziging dat het ‘primaat van de politiek’ werd hersteld. De instelling van bedrijfslichamen bij SER-verordening werd vervangen door instelling bij algemene maatregel van bestuur. De herinstelling van Productschap Zuivel vond in 2003 plaats. Bij deze gelegenheid werd de werkingsfeer van het Productschap Zuivel uitgebreid naar de geitenmelksector.
In 2003 vond een evaluatie plaats van het functioneren van de bedrijfslichamen. Het kabinet gaf bij die gelegenheid aan dat ieder bedrijfslichaam een toekomstverkenning diende uit te voeren. Aspecten als democratische legitimiteit (draagvlak), representativiteit, toekomstige activiteiten en het betrekken van ongeorganiseerde ondernemers bij het schap zouden aan bod moeten komen. De SER werd verzocht zich uit te spreken over de toekomst van de bedrijfslichamen en daarbij nadrukkelijk in te gaan op het optimaliseren van het draagvlak van het stelsel van de publiekrechtelijke bedrijfsorganisatie. In maart 2006 bracht de SER het advies ‘De toekomst van de PBO’ uit. De kwaliteit van het bestuur en de wijze van publieke verantwoording verdienden volgens de SER structurele aandacht van de schappen. Een code van goed bestuur voor de publiekrechtelijke bedrijfsorganisatie is daarvoor een geschikt instrument. De code kwam in 2007 tot stand.
De politieke discussie over de toekomst van de publiekrechtelijke bedrijfsorganisatie mondde in 2006 uit in het ‘Kabinetsstandpunt Toekomst PBO’. Het kabinet komt daarin tot de conclusie dat de schappen op een aantal terreinen verbeteringen moeten doorvoeren. In het bijzonder moet een schap over voldoende draagvlak binnen de sector beschikken. Dit uitgangspunt lag aan de wetswijziging van 2009 ten grondslag. Met deze wijziging werd de Code Goed Bestuur product- en bedrijfschappen in de wet verankerd. Daarnaast dient in de vorm van een representatieve steekproef iedere vier jaar het draagvlak van het schap bij de ondernemers in de sector te worden onderzocht.
De discussies over de publiekrechtelijke bedrijfsorganisatie leidden ertoe dat in 2011 de Tweede Kamer een motie aannam waarin de regering werd verzocht:
• Te onderzoek welke taken naast medebewindstaken onmisbaar zijn
• Te onderzoeken of, en zo ja, waar/hoe deze taken zonder product- en bedrijfschappen zouden kunnen worden ondergebracht/uitgevoerd
• Dit onderzoek binnen zes maanden uit te voeren en aan de Tweede Kamer voor te leggen.
De regering bracht de motie tot uitvoering met een onderzoek naar de taken van de product- en bedrijfschappen door een commissie onder leiding van mevrouw A. Jorritsma. De commissie werd ook gevraagd een visie op de toekomst van de publiekrechtelijke bedrijfsorganisatie te geven. De commissie kwam tot de conclusie dat het takenpakket van de product- en bedrijfschappen zich moest beperken tot taken met een publiek belang (medebewindtaken, plant- en diergezondheid, dierenwelzijn en voedselveiligheid en gezondheid). De kabinetsvisie die deze lijnen vond echter geen steun van de Tweede Kamer. Een motie voor het afschaffen van de product- en bedrijfschappen werd in december 2011 met een ruime meerderheid van stemmen aangenomen. Aan het kabinet werd verzocht met een voorstel te komen voor het onderbrengen van wettelijke taken en de hiervoor genoemde publieke taken.
Het regeerakkoord van het kabinet Rutte II van oktober 2012 stelt dat het kabinet voornemens is om de product- en bedrijfschappen en de heffingen af te schaffen. De medebewindtaken en overige publieke taken van de product- en bedrijfschappen moeten op grond van het regeerakkoord vanaf 2014 door het Ministerie van Economische Zaken worden uitgevoerd.
Geschiedenis van het archiefbeheer
Een aantal archiefstukken zijn bij een brand in 1980 beschadigd of verloren gegaan. In 1985 is het archief van het opgeheven Bedrijfschap voor de Detailhandel in Melk en Zuivelproducten overgegaan naar het Productschap Zuivel. Dit bedrijfschap, ingesteld in 1955, was niet langer levensvatbaar. Het Productschap Zuivel nam enkele publiekrechtelijke taken op het gebied van de bedrijfsuitoefening in de detailhandel over.
Het archief bevat tevens archiefbescheiden van de Commissie Officiële Nederlandse Zuivelnoteringen. Deze commissie werd in 1964 ingesteld door de Minister van Landbouw. Met de instelling van deze commissie werd gevolg gegeven aan een besluit van de EEG-ministerraad waarbij de lidstaten werd verzocht een commissie in te stellen, die tot taak had prijsnoteringen voor verschillende zuivelproducten vast te stellen. Voor een goede werking van de gemeenschappelijke markt werden prijsnoteringen noodzakelijk geacht. Het Productschap Zuivel werd met het secretariaat van de commissie belast.
De verwerving van het archief
Het archief is krachtens bepalingen van de Archiefwet overgebracht.
Inhoud en structuur van het archief
Inhoud
Het archief bevat stukken over de instelling, bevoegdheden en activiteiten van het Productschap Zuivel en zijn voorgangers (de Zuivelcentrales en het Bedrijfschap voor Zuivel). In het bijzonder:
• Agenda’s, verslagen en bijlagen bij de agenda’s (informatieve en beleidsmatige nota’s) van het (dagelijks) bestuur, adviescommissies (bestuurscommissies en vaste en ad hoc commissies) en werkgroepen
• Persberichten en toespraken van de voorzitters
• Begrotingen financiële verslagen; jaarverslagen en statistische jaaroverzichten
• Regelgeving van het Productschap Zuivel (verordeningen en (uitvoerings)besluiten)
• Stukken over de werkzaamheden van het Productschap Zuivel op het terrein van de uitvoering van het nationaal (voor 1968) en Europees zuivelbeleid (na 1968)
• Publicaties met (statistische) informatie over de zuivelmarkt in binnen- en buitenland
• Stukken over de activiteiten op het gebied van kwaliteit(scontrole) van zuivelproducten, de promotie van zuivelproducten in binnen- en buitenland
• Stukken over door het productschap geïnitieerde en gesubsidieerde onderzoeken in het belang van de zuivelsector.
De vermelde series archiefbescheiden zijn nagenoeg compleet.
Selectie en vernietiging
Selectie van de archiefbescheiden uit de periode voor 2000 heeft plaatsgevonden aan de hand van de Lijst van voor vernietiging in aanmerking komende archiefbescheiden van lichamen ingesteld op grond van het Tweede Hoofdstuk van de Wet op de Bedrijfsorganisatie (Stcrt. 18 juni 1979, nr.115). De selectie van archiefbescheiden uit de periode 2000 - 2011 heeft plaatsgehad op basis van de Selectielijst voor de neerslag van de handelingen van het Productschap Zuivel over de periode vanaf het jaar 2000 (Stcrt.18 april 2013, nr. 10326).
In de inventaris zijn onder nummer 1442 en 1443 vernietigingslijsten opgenomen.
Aanvullingen
In verband met de opheffing van het Productschap Zuivel per 1 januari 2015 is nog een beperkte aanvulling op de stukken te verwachten.
Ordening van het archief
Het archief is geordend op onderwerp.
Aanwijzingen voor de gebruiker
Openbaarheidsbeperkingen
Volledig openbaar.
Materiële beperkingen
Het archief kent geen beperkingen voor het raadplegen van stukken als gevolg van slechte materiële staat
Andere toegang
Voor dit archief is geen andere toegang beschikbaar.
Aanvraaginstructie
Openbare archiefstukken kunnen online worden aangevraagd en gereserveerd. U kunt dit ook via de terminals in de studiezaal van het Nationaal Archief doen. Om te kunnen reserveren dient u de volgende stappen te volgen:
U maakt een profiel aan op www.gahetna.nl, en logt vervolgens in
Via de archiefinventaris (alleen de beschrijvingen met rode nummers) selecteert u het gewenste archiefstuk door op de knop 'Reserveren' te klikken
In het volgende scherm geeft u aan op welke dag u het archiefstuk wilt inzien
Indien u zich bevindt in de studiezaal en een tafelnummer heeft ontvangen kunt u dit nummer vermelden. Als u geen tafelnummer heeft kunt u tafelnummer 777 laten staan
Vervolgens bevestigt u uw reservering door deze te versturen.
Verwant materiaal
Beschikbaarheid van kopieën
Inventarisnummers van dit archief zijn niet in kopievorm beschikbaar
Afgescheiden archiefmateriaal
Er is geen archiefmateriaal afgescheiden.
Verwante archieven
Beschrijving van de archiefbestanddelen
- Productschap Zuivel en taakvoorgangers, 1.
  - Instelling Productschap Zuivel (en taakvoorgangers) en discussie over voortbestaan., 1.1.
    - Statuten Crisis Zuivel Centrale, Nederlandse Zuivel Centrale, Onderbedrijfsorganisatie voor Zuivel en Bedrijfschap voor Zuivel., 1931-1941; 1; 1 omslag
    - Statuten Nederlandse Zuivel Centrale., 1936-1938.; 2; 1 omslag
    - Instelling Productschap Zuivel en werkwijze voorgangers., 1933-1974; 3; 1 omslag
    - Instelling Productschap Zuivel, 1995-2003.; 4; 1 omslag
    - Relatie NVV-bonden met Productschap Zuivel, 1976-1997; 5; 1 omslag
    - Deelname Voedingsbond FNV aan Productschap Zuivel -bestuur., 1976-1997; 6; 1 omslag
    - Discussie met CNV-vakbonden over publiekrechtelijke bedrijfsorganisatie., 1987-1989; 7; 1 omslag
    - Samenstelling bestuur Productschap Zuivel., 1980-1989; 8; 1 omslag
    - Samenstelling bestuur Productschap Zuivel., 1990-1999; 9; 1 omslag
    - Herinstelling Productschap Zuivel en onderzoek representativiteit organisaties., 2003; 10; 1 omslag
    - Onderzoek representativiteit organisaties., 2007; 11; 1 omslag
    - Onderzoek representativiteit organisaties., 2011; 12; 1 omslag
    - Publiekrechtelijke bedrijfsorganisatie in Europees kader (heffingen)., 1963-1976; 13; 1 omslag
    - Positie Productschap Zuivel en Publiekrechtelijke bedrijfsorganisatie., 1956-1976; 14; 1 omslag
    - Platform toekomstverkenningen bedrijfslichamen., 2004-2005; 15; 1 omslag
    - Rapport draagvlak toekomstverkenning Productschap Zuivel; Toekomstvisie Productschap Zuivel., 2005-2010 1 omslag; 16
  - Verantwoording van beleid naar sector en overheid., 1.2.
    - Persberichten Productschap Zuivel en voorgangers., 1.2.1.
      - Persberichten., 1933-2013; 17-25; 9 omslagen
        - 1933-1973, 17
        - 1974-1979, 18
        - 1980-1981, 19
        - 1984-1986, 20
        - 1987-1989, 21
        - 1990-1992, 22
        - 1992-1996, 23
        - 1997-1999, 24
        - 2000-2013, 25
    - Toespraken voorzitters., 1.2.2.
      - Toespraken voorzitters., 1945-2013; 26-44; 19 omslagen
        - 1945-1959, 26
        - 1960-1961, 27
        - 1962-1965, 28
        - 1966-1969, 29
        - 1970-1974, 30
        - 1975, 31
        - 1976, 32
        - 1977-1978, 33
        - 1979, 34
        - 1980-1981, 35
        - 1982, 36
        - 1983, 37
        - 1984, 38
        - 1985, 39
        - 1986-1987, 40
        - 1988-1990, 41
        - 1991-1992, 42
        - 1993-1996, 43
        - 1997-2013, 44
    - Jaarverslagen Productschap Zuivel en voorgangers, statistische jaaroverzichten en sociaal jaarverslagen., 1.2.3.
      - Jaarverslagen., 1932-2013; 45-55; 11 omslagen
        - 1932-1934, 45
        - 1951-1963, 46
        - 1964-1970, 47
        - 1971-1976, 48
        - 1977-1980, 49
        - 1981-1984, 50
        - 1985-1987, 51
        - 1988-1992, 52
        - 1993-2000, 53
        - 2001-2006, 54
        - 2007-2013, 55
      - Statistische jaaroverzichten., 1943-2012; 56-65; 10 omslagen
        - 1943-1957, 56
        - 1958-1968, 57
        - 1969-1974, 58
        - 1975-1980, 59
        - 1981-1986, 60
        - 1987-1992, 61
        - 1993-1999, 62
        - 2000-2005, 63
        - 2006-2010, 64
        - 2011-2012, 65
      - Sociaal jaarverslagen., 1988-2013; 66-68; 3 omslagen
        - 1988-1994, 66
        - 1995-2009, 67
        - 2010-2013, 68
  - Agenda’s, verslagen en vergaderstukken bestuur en commissies, 1.3.
    - Bestuur Crisis Zuivel Centrale, Nederlandse Zuivel Centrale, Bedrijfschap voor Zuivel en Productschap Zuivel., 1.3.1.
      - Agenda’s en verslagen bestuur Crisis Zuivel Centrale, Nederlandse Zuivel Centrale, Bedrijfschap voor Zuivel en Productschap Zuivel., 1932-2013; 69-141; 72 omslagen
        - 1932-1934, 69
        - 1934-1936, 70
        - 1937, 71
        - 1938-1939, 72
        - 1940-1942, 73
        - 1942, 74
        - 1942-1944, 75
        - 1945, 76
        - 1946, 77
        - 1947, 78
        - 1948, 79
        - 1949 jan.-juni, 80
        - 1949 juli-dec., 81
        - 1950, 82
        - 1951, 83
        - 1952, 84
        - 1953, 85
        - 1954, 86
        - 1955, 87
        - 1956 jan.-juni, 88
        - 1956 juli-dec., 89
        - 1957 jan.-juni, 90
        - 1957 juli-dec., 91
        - 1958 jan.-apr., 92
        - 1958 mei-aug., 93
        - 1958 sep.-dec., 94
        - 1959 jan.-juni, 95
        - 1959 juli-dec., 96
        - 1960 jan.-apr., 97
        - 1960 mei-aug., 98
        - 1960 sep.-dec., 99
        - 1961 jan.-juni, 100
        - 1961 juli-dec., 101
        - 1962 jan.-apr., 102
        - 1962 mei-aug., 103
        - 1962 sep.-dec., 104
        - 1963 jan-apr., 105
        - 1963 mei-aug., 106
        - 1963 sep.-dec., 107
        - 1964 jan.-apr., 108
        - 1964 mei-aug., 109
        - 1964 sep.-dec., 110
        - 1965 jan.-apr., 111
        - 1965 mei-aug., 112
        - 1965 sep.-dec., 113
        - 1966 jan.-juni, 114
        - 1966 juli-dec., 115
        - 1967 jan.-juni, 116
        - 1967 juli-dec., 117
        - 1968 jan.-apr., 118
        - 1968 mei-aug., 119
        - 1968 sep.-dec., 120
        - 1969 jan.-juni, 121
        - 1969 juli-dec., 122
        - 1970 jan.-juni, 123
        - 1970 juli-dec., 124
        - 1971, 125
        - 1972, 126
        - 1973, 127
        - 1974, 128
        - 1975, 129
        - 1976, 130
        - 1977-1979, 131
        - 1980, 132
        - 1981-1982, 133
        - 1983-1985, 134
        - 1986-1988, 135
        - 1989-1991, 136
        - 1992-1993, 137
        - 1994-1996, 138
        - 1997-1999, 139
        - 2000-2009, 140
        - 2010-2013, 141
      - Vergaderstukken bestuur Crisis Zuivel Centrale, Nederlandse Zuivel Centrale, Bedrijfschap voor Zuivel en Productschap Zuivel., 1932-2013; 142-476; 335 omslagen
        - 1932 juli-1933 aug., 142
        - 1933 sep.-1934 mrt., 143
        - 1934 apr.-1934 dec., 144
        - 1935 jan.-feb., 145
        - 1935 mrt.-apr., 146
        - 1935 mei-juni, 147
        - 1935 juli-sep., 148
        - 1935 okt.-dec., 149
        - 1936 jan.-feb., 150
        - 1936 mrt.-apr., 151
        - 1936 mei-juli, 152
        - 1936 aug.-okt., 153
        - 1936 nov.-dec., 154
        - 1937 jan., 155
        - 1937 feb., 156
        - 1937 mrt., 157
        - 1937 apr., 158
        - 1937 mei-juni, 159
        - 1937 juli-aug., 160
        - 1937 sep.-okt., 161
        - 1937 nov.-dec., 162
        - 1938 jan.-juni, 163
        - 1938 juli-dec., 164
        - 1939 jan.-juni, 165
        - 1939 juli-dec., 166
        - 1940 jan.-juli, 167
        - 1940 aug.-sep., 168
        - 1940 okt.-dec., 169
        - 1941 jan-mrt, 170
        - 1941 apr.-juni, 171
        - 1941 juli-aug., 172
        - 1941 sep.-okt., 173
        - 1941 nov.-dec., 174
        - 1942 jan.-mrt., 175
        - 1942 apr.-aug., 176
        - 1942 sep.-dec., 177
        - 1943 jan.-mrt., 178
        - 1943 apr.-juli, 179
        - 1943 aug.-dec., 180
        - 1944, 181
        - 1945, 182
        - 1946 jan.-apr., 183
        - 1946 mei-juli, 184
        - 1946 aug.-okt, 185
        - 1946 nov.-dec., 186
        - 1947 jan.-mrt., 187
        - 1947 apr.-juli, 188
        - 1947 aug.-okt., 189
        - 1947 nov.-dec., 190
        - 1948 jan.-mrt., 191
        - 1948 apr.-juni, 192
        - 1948 juli-okt., 193
        - 1948 nov.-dec., 194
        - 1949 jan.-mrt., 195
        - 1949 apr.-juni., 196
        - 1949 juli-dec., 197
        - 1950 jan.-mrt., 198
        - 1950 apr.-juli, 199
        - 1950 aug.-okt., 200
        - 1950 nov.-dec., 201
        - 1951 jan-feb., 202
        - 1951 mrt.-apr., 203
        - 1951 mei-juli, 204
        - 1951 aug.-sep., 205
        - 1951 okt.-dec., 206
        - 1952 jan.-feb., 207
        - 1952 mrt., 208
        - 1952 apr.-juni, 209
        - 1952 juli-sep., 210
        - 1952 okt.-dec., 211
        - 1953 jan.-feb., 212
        - 1953 mrt.-mei, 213
        - 1953 juni-juli, 214
        - 1953 aug.-okt., 215
        - 1953 nov.-dec., 216
        - 1954 jan.-mrt., 217
        - 1954 apr.-mei, 218
        - 1954 juni-juli, 219
        - 1954 aug.-sep., 220
        - 1954 okt.-nov., 221
        - 1954 dec., 222
        - 1955 jan.-feb., 223
        - 1955 mrt., 224
        - 1955 apr.-mei, 225
        - 1955 juni-juli, 226
        - 1955 aug.-sep., 227
        - 1955 okt.-dec., 228
        - 1956 jan.-feb., 229
        - 1956 mrt.-apr., 230
        - 1956 mei-juli, 231
        - 1956 aug.-sep., 232
        - 1956 okt., 233
        - 1956 nov.-dec., 234
        - 1957 jan.-feb., 235
        - 1957 mrt., 236
        - 1957 apr., 237